【裁判字號】    90,聲再,507
【裁判日期】    901008
【裁判案由】    聲請再審
【裁判全文】
台灣高等法院刑事裁定                              九十年度聲再字第五七號
    再審聲請人
    即受判決人  甲○○
右列聲請人因違反家庭暴力防治法等案件，對於本院九十年度上易字第一八七八號，
中華民國九十年七月四日確定判決（台灣板橋地方法院九十年度易字第一三九號、台
灣板橋地方法院檢察署八十九年偵字第二一三六八號），聲請再審，本院裁定如左：
    主  文
再審之聲請駁回。
    理  由
一、聲請意旨略稱：不服九十年上易一八七八號確定判決，依法聲請再審，理由如下
    ：(一)八十八年十月三十日胡海案受傷，那不是我造成的，如果是我，他當晚為什
    麼不告訴警察要告我傷害，而他卻是第二天去警局提出保護令申請，後來才提出
    傷害告訴，他是預謀要陷害我，可以請警察出來做證，當晚他有沒有受傷。(二)在
    高等法院時，法官問（附件二）是否是胡森彥寫的，而他卻說是以前的事，為什
    麼他把責任推得一乾二淨。(三)小孩監護權歸胡森彥，這本是我倆共同擁有為何要
    歸於他，為何要剝奪我的權利。且胡森彥於八十四年十一月自動說每月願給我兩
    萬元生活費，後來八十五年五月他就不給了，他在離婚起訴書上提及此事，所以
    請強制他每月給付兩萬元給我。(四)胡海案打我，我不願意撤銷胡海案之傷害告訴
    ，八十九年度易字第三二八七號訴明了胡海案如何重擊本人及和解，在八十九年
    度易字第二三七三號庭上本人亦聲明此案剛經和解，請他不要起訴本人，且我的
    意思是要所有案子和解包括離婚，但他卻說只有刑事判決八十九年度易字第三二
    八七號，這樣對我不公平云云。
二、按有罪之判決確定後，為受判決人之利益聲請再審，必其聲請之理由合於刑事訴
    訟法第四百二十條第一項所定情形之一及第四百二十一條有足以影響於判決之重
    要證據漏未審酌者，始准許之。而同法第四百二十條第一項第六款所稱「發現確
    實之新證據」，係指就該證據之本身形式上觀察無顯然之瑕疵，不經調查，可認
    為足以動搖原確定之判決者，且須該證據係事實審法院於判決前因未經發見，不
    及調查斟酌，至其後始行發見者而言，若判決前已經當事人提出或聲請調查之證
    據，經原法院捨棄不採者，即非該條款所謂發見之新證據，不得據為聲請再審之
    原因（最高法院四十年台抗字第二號、二十八年抗字第八號判例意旨參照）。
三、經查，本件聲請人所指(一)認被害人胡海案之傷並非伊所打，可以請警察做證為由
    ，聲請再審云云。惟原審法院就聲請人傷害被害人胡海案乙節，以聲請人於偵查
    中就上開事實坦承不諱，與告訴人胡森彥之指訴及前往處理之員警蔡建忠之證述
    相符等事證，認定聲請人確有傷害被害人胡海案之犯行，並於理由欄一、中詳為
    說明，其認事用法並無不合。聲請人之再審聲請僅空言辯稱伊未打被害人，並未
    提出可證明其無傷害被害人之相關證據，故聲請人之再審聲請理由(一)從形式上觀
    察，非不經調查，可認為足以動搖原確定判決之基礎，與「確實之新證據」之意
    義不合，聲請人此部分再審之聲請為無理由，應予駁回。再聲請人之再審聲請(二)
    部分，業經聲請人於原審法院判決前提出，承上開判例及說明，自非屬新證據，
    聲請人就此提起再審為無理由，應予駁回。另聲請人之再審聲請(三)、(四)部分，觀
    其聲請內容可知，聲請人係就他案主張其不服他案判決之理由，並非就原審判決
    為之是聲請人此部分之再審聲請自無理由，應予駁回。
據上論斷，應依刑事訴訟法第四百三十四條第一項，裁定如主文。
中    華    民    國   九十    年      十      月       八             日
                              臺灣高等法院刑事第二十四庭
                                  審判長法  官  陳  貽  男
                                        法  官  李  世  貴
                                        法  官  陳  憲  裕
右正本證明與原本無異。
不得抗告。
                                        書記官  劉  育  妃
中    華    民    國      九十    年      十        月      十一        日


司法院資訊處製作；財團法人民間司法改革基金會備份。
